【裁判字號】    89,毒抗,357
【裁判日期】    891212
【裁判案由】    聲請觀察勒戒
【裁判全文】
臺灣高等法院高雄分院刑事裁定    八十九年度毒抗字第三五七號
    抗告人
    即被告  甲○○
右抗告人因聲請觀察勒戒案件，不服臺灣高雄地方法院中華民國八十九年十一月二十
日裁定（八十九年度毒聲字第九０二九號），提起抗告，本院裁定如左：
      主      文
抗告駁回。
      理      由
一、本案經本院審理結果，認原審裁定並無不當，應予維持，並引用原審裁定書之理
    由。
二、抗告意旨略以伊接受採尿時，正因感冒及中耳炎而服用藥物，致檢驗結果，被誤
    判有甲基安非他命陽性反應云云；但查被告尿液，係經台灣科技股份有限公司以
    酵素免疫分析法及氣相層析質譜儀法確認有甲基安非他命陽性反應，而在醫學上
    ，尚無因服用藥物，在使用ＧＣ／ＭＳ檢驗下，被誤判之案例，應無再重新檢驗
    之必要，本件抗告無理由，應予駁回。
三、據上論斷，應依刑事訴訟法第四百十二條，裁定如主文。
中    華    民    國     八十九     年      十二      月     十二   日
                              臺灣高等法院高雄分院刑事第九庭
                                  審判長法官  張明松
                                        法官  任森銓
                                        法官  江泰章
右正本證明與原本無異。
不得再抗告。
                                      書記官  黃一秋
中    華    民    國     八十九     年      十二      月     十三   日
                                                                    Ｄ
附件：
台灣高雄法院刑事裁定                          八十九年度毒聲字第九二九號
    聲請人  臺灣高雄地方法院檢察署檢察官
    被  告  甲○○  男二十七歲（民國○○○年○月○○日生）
                    住高雄市三民區○○○路四六巷五五號
                    身分證統一編號：Ｚ000000000號
右列被告因違反毒品危害防制條例案件，經檢察官聲請送觀察、勒戒（八十九年度毒
偵字第七二三四號），本院裁定如左：
      主  文
甲○○施用第二級毒品，應送勒戒處所觀察、勒戒。
      理  由
一、聲請意旨略以：被告甲○○前因施用毒品案件，經依台灣高雄地方法院八十八年
    度毒聲字第六一四二號送觀察、勒戒後，認無繼續施用毒品之傾向，業經台灣高
    雄地方法院檢察署檢察官於八十八年九月二十二日以八十九年度毒偵字第二一五
    號不起訴處分確定。惟查被告又於八十九年九月十五日在高雄市○○○路一八八
    號施用第二級毒品安非他命，為警上開時地查獲。訊據被告雖矢口否認，但有尿
    液檢驗報告附卷可稽，其再犯毒品危害防制條例第十條之罪，爰依毒品危害防制
    條例第二十條第三項前段及觀察勒戒處分執行條例第三條第一項規項規定，聲請
    裁定將被告送勒戒處所觀察、勒戒。
二、經查：被告前於送觀察、勒戒後經不起訴確定，已如聲請意旨所示。又被告於八
    十九年九月十五日十時五十一分許經警所採之尿液，經送驗結果均呈安非他命陽
    性反應，有ＳＧＳＴＡＩＷＡＮ  ＬＴＤ（台灣檢驗科技股份有限公司）八十九
    年九月二十五日ＫＺ000000000000號濫用藥物尿液檢驗報告一紙附
    卷可稽。又上開檢驗成績書上均已載明係以ＧＣ／ＭＳ（即氣相層析質譜儀法）
    檢驗；而「若以氣相層析質譜儀（ＧＣ／ＭＳ）作藥物及其代謝產物之定性及定
    量分析，幾乎不會有偽陽性反應產生」，此經台北榮民總醫院八十三年四月七日
    八三北總內字第三○五九號函示明確，故本案應無「因服用其他藥物致產生偽陽
    性」之可能。其次，安非他命施用入人體後，九十六小時內由其尿液中可驗出安
    非他命陽性反應，亦經行政院衛生署藥物食品檢驗局八十一年二月八日（八一）
    藥檢壹字第○○一一五六號函示明確。從而，足認被告於八十九年九月十五日十
    時五十一分許採取尿液前回溯九十六小時內某時曾施用安非他命一次。
三、核於法要無不合，應依毒品危害防制條例第二十條第三項、觀察勒戒處分執行條
    例第三條第一項，裁定如主文。
中      華      民      國    八十九    年      十一      月    二十    日
                                    臺灣高雄地方法院刑事第六庭
                                        法  官  洪碩垣
右正本證明與原本無異。
如不服本裁定，應於送達後五日內向本院提出抗告狀。
                                        書記官  顏平國
中      華      民      國    八十九    年      十一      月    二十    日


司法院資訊處製作；財團法人民間司法改革基金會備份。
